【裁判字號】    89,訴,253
【裁判日期】    890524
【裁判案由】    違反槍砲彈藥刀械管制條例
【裁判全文】
臺灣新竹地方法院刑事判決                        八十九年度訴字第二五三號
    公  訴  人  臺灣新竹地方法院檢察署檢察官
    被      告  甲○○
右列被告因違反槍砲彈藥刀械管制條例案件，經檢察官提起公訴（八十九年度偵字第
九六一號），本院判決如左：
    主  文
甲○○未經許可，持有子彈，處有期徒刑捌月，併科罰金新台幣陸萬元，罰金如易服
勞役，以新台幣玖佰元（即銀元參佰元）折算壹日。
彈底標記為ＡＣＰ九七  九ｍｍ  ＬＵＧＥＲ之制式半自動手槍使用之口徑九ｍｍ制
式九０子彈貳顆及彈底標記為Ｇ．Ｆ．Ｌ．九ｍｍ  ＬＵＧＥＲ之制式半自動手槍使
用之口徑九ｍｍ制式九０子彈壹顆，均沒收。
    事  實
甲○○曾於民國七十二年間因傷害致死等案件，經臺灣高等法院判處應執行有期徒刑
十年確定，嗣經減刑為有期徒刑五年，而於七十七年八月十五日執行完畢（未構成累
犯），猶不知慎行，乃於八十八年七月下旬某日晚上十時許，在新竹市○○路某不詳
餐廳前，收受由郭敬宏（己死亡）以塑膠袋內裝之防彈背心一件。嗣於翌日凌晨一時
許，其返回新竹市○○路○段六四七巷三一弄六之五號居處後，發現該防彈背心內夾
藏彈底標記為ＡＣＰ９７  ９ｍｍ  ＬＵＧＥＲ之制式半自動手槍使用之口徑９ｍｍ
制式九０子彈二顆、彈底標記為ＡＣＰ９６  ９ｍｍ之制式半自動手槍使用之口徑９
ｍｍ制式九０子彈一顆、彈底標記為Ｇ．Ｆ．Ｌ．９ｍｍ  ＬＵＧＥＲ之制式半自動
手槍使用之口徑９ｍｍ制式九０子彈一顆，旋未經許可加以持有，並將之藏置在上址
其居處二樓房間之除溼機隔層中。嗣於八十九年二月九日凌晨一時四十分許，在上址
其居處為警查獲，並扣得其持有之彈底標記為ＡＣＰ９７  ９ｍｍ  ＬＵＧＥＲ之制
式半自動手槍使用之口徑９ｍｍ制式九０子彈二顆、彈底標記為ＡＣＰ９６  ９ｍｍ
之制式半自動手槍使用之口徑９ｍｍ制式九０子彈一顆（此一顆業於鑑驗時試射）、
彈底標記為Ｇ．Ｆ．Ｌ．９ｍｍ  ＬＵＧＥＲ之制式半自動手槍使用之口徑９ｍｍ制
式九０子彈一顆。案經新竹市警察局移送臺灣新竹地方法院檢察署檢察官偵查起訴。
    理  由
一、右揭犯罪事實業經被告於本院審理中坦承不諱，並有子彈四顆扣案足資佐證。且
    扣案之子彈四顆經送請內政部警政署刑事警察局鑑驗結果，該四顆子彈確均係口
    徑９ｍｍ之制式半自動手槍使用之制式九０子彈，其中彈底標記為ＡＣＰ９７
    ９ｍｍ  ＬＵＧＥＲ之制式半自動手槍使用之口徑９ｍｍ制式九０子彈二顆、彈
    底標記為ＡＣＰ９６  ９ｍｍ之制式半自動手槍使用之口徑９ｍｍ制式九０子彈
    一顆（此顆子彈於鑑驗時已試射）、彈底標記為Ｇ．Ｆ．Ｌ．９ｍｍ  ＬＵＧＥ
    Ｒ之制式半自動手槍使用之口徑９ｍｍ制式九０子彈一顆，均具殺傷力，有該局
    八十九年二月十八日刑鑑字第一八四五一號鑑驗通知書一紙在卷可參。足見被告
    前開自白，確與事實相符。綜上，本件事證已臻明確，被告犯行洵堪認定。又被
    告自警訊、偵查中以迄本院審理時均前後一致供稱伊係收受郭敬宏交付之防彈背
    心一件，嗣伊返回居處後始發現該防彈背心內夾藏扣案之子彈四顆等情明確，參
    以未經許可持有子彈之刑責，乃與未經許可寄藏子彈之刑責相同，被告倘確係受
    託寄藏子彈，應無加以否認之必要。據此，被告辯稱未受託寄藏子彈等語，應堪
    採信。
二、核被告所為係犯槍砲彈藥刀械管制條例第十二條第四項之未經許可持有子彈罪。
    公訴意旨認係犯同條項之未經許可寄藏子彈罪，尚有未洽。爰審酌被告前有傷害
    致死前科紀錄，有卷附臺灣高等法院被告全國前案紀錄表及臺灣新竹地方法院檢
    察署刑案資料查註記錄表各一紙可稽，又未經許可持有子彈，犯罪手段、情節雖
    非重大，然對社會治安有不良影響，原應從重論處，惟念其自始坦承犯行，犯罪
    後態度尚稱良好等一切情狀，酌予量處如主文所示之刑，並就罰金部分諭知易服
    勞役之標準。至扣案之彈底標記為ＡＣＰ９７  ９ｍｍ  ＬＵＧＥＲ之制式半自
    動手槍使用之口徑９ｍｍ制式九０子彈二顆、彈底標記為Ｇ．Ｆ．Ｌ．９ｍｍ
    ＬＵＧＥＲ之制式半自動手槍使用之口徑９ｍｍ制式九０子彈一顆，均屬違禁物
    ，併依刑法第三十八條第一項第一款規定宣告沒收。另彈底標記為ＡＣＰ９６
    ９ｍｍ之制式半自動手槍使用之口徑９ｍｍ制式九０子彈一顆，業於鑑驗時試射
    ，已非屬違禁物，亦無利用價值，自無從併予宣告沒收，附此敘明。
據上論斷，應依刑事訴訟法第二百九十九條第一項前段、槍砲彈藥刀械管制條例第十
二條第四項、刑法第十一條前段、第三十八條第一項第一款、罰金罰鍰提高標準條例
第二條、現行法規所定貨幣單位折算新台幣條例第二條，判決如主文。
本案經檢察官黃仁宏到庭執行職務。
中      華      民      國    八十九    年五      月    二十四    日
                                臺灣新竹地方法院刑事第二庭
                                    法  官     汪  銘  欽
右正本證明與原本無異。
如不服本判決，應於判決送達後十日內向本院提出上訴狀( 應附繕本 )，上訴於
臺灣高等法院。
                                    書記官     朱  志  平
中      華      民      國    八十九    年      五      月    二十四    日
附錄法條：
槍砲彈藥刀械管制條例第十二條第四項：
未經許可，持有、寄藏或意圖販賣而陳列子彈者，處五年以下有期徒刑，併科新台幣
三百萬元以下罰金。


司法院資訊處製作；財團法人民間司法改革基金會備份。
